【裁判字號】    89,交訴,56
【裁判日期】    891117
【裁判案由】    公共危險等
【裁判全文】
臺灣士林地方法院刑事判決                         八十九年度交訴字第五六號
    聲  請  人  臺灣士林地方法院檢察署檢察官
    被      告  乙○○
右列被告因公共危險等案件，經檢察官聲請簡易判決處刑（八十九年度偵字第六九二
八號），本院士林簡易庭認不得以簡易判決處刑（八十九年度士交簡字第三五四號）
，而移至本院刑事庭依通常程序審理，本院判決如左：
    主  文
乙○○服用酒類，不能安全駕駛動力交通工具而駕駛，處有期徒刑貳月，又駕駛動力
交通工具肇事，致人受傷而逃逸，處有期徒刑柒月，應執行有期徒刑捌月，緩刑參年
。
被訴過失傷害部分公訴不受理。
    事  實
一、乙○○於民國八十九年七月十四日晚間十九時十分許，在桃園縣中壢市與同事飲
    酒，再至台北縣八里鄉「八通關海產店」內與友人飲酒，至有醉意而不能安全駕
    駛動力交通工具，竟仍於飲畢後，駕駛車牌號碼為Ｔ五─八五一六號自用小客車
    ，沿台北縣八里鄉○○○路由台北縣八里鄉往五股鄉方向行駛，於同日晚間二十
    二時二十五分許，途經台北縣八里鄉烏山頭三十三號米蒼國小前，因酒後意識不
    清未與前車保持隨時可以煞停之距離，復未注意車前狀況，致其車前保險桿撞及
    由甲○○所駕駛之車牌號碼ＥＢＨ─二一二號機車，使甲○○人車倒地因而受有
    顱骨骨折、合併腦挫傷、左側跟骨骨折之傷害（過失傷害部分業據撤回告訴），
    詎乙○○於駕駛上開動力交通工具肇事，致甲○○受傷後，雖於前行四、五百公
    里後開車折返以察看甲○○之傷勢，然終因心中害怕及為卸免刑責，仍逕自加速
    逃逸。嗣經路人報警，經警循線於同日晚間二十三時四十分許，在台北縣八里鄉
    訊塘村訊塘埔三十四之二號查獲乙○○，適時經警為酒精測試，測得其呼氣酒精
    濃度達每公升零點五五毫克。
二、案經被害人甲○○訴請及台北縣警察局蘆洲分局報請台灣士林地方法院檢察署檢
    察官偵查聲請簡易判決處刑。
    理  由
壹、有罪部分：
一、訊據被告乙○○對於右揭事實坦承不諱，並有診斷證明書、道路交通事故調查報
    告表、被告親為署押之酒精濃度測試表、汽車駕駛人酒後生理協調平衡檢測紀錄
    卡、測試觀察紀錄卡、台北縣警察局舉發違反道路交通管理事件通知單各一件及
    現場、車損照片八張在卷可稽，參以測得之酒精濃度乘以二百為當時血中酒精濃
    度，當呼氣濃度達每公升零點五毫克時將影響駕駛，當呼氣濃度達零點七五毫克
    時將造成思考、個性及行為改變，當呼氣濃度達每公升一毫克時，將造成中度中
    毒，而有步態不穩、噁心、嘔吐、精神混惑不清等症狀，當呼氣濃度達每公升一
    點五毫克，將造成中到重度中毒，而有說話不清楚、感覺喪失、視力模糊等症狀
    ，有行政院國軍退除役官兵輔導委員會台北榮民總醫院中華民國八十八年八月五
    日（八八）北總內字第二六八六八號函一件在卷可稽，被告呼氣酒精濃度為每公
    升零點五五毫克，其已不能安全駕駛動力交通工具甚明。事證明確，被告犯行應
    堪認定。
二、核被告所為，係犯刑法第一百八十五條之三、第一百八十五條之四不能安全駕駛
    動力交通工具及肇事致人受傷逃逸罪。其所犯上開二罪間，犯意各別，行為互殊
    ，罪名有異，應予分論併罰。爰審酌被告酒醉之程度、其並無前科、素行尚佳、
    因酒後駕車肇致甲○○受傷之損害、於肇事後因害怕及為卸免刑責而逃逸之犯罪
    動機、已與告訴人甲○○達成和解、及犯罪後對於犯行坦承不諱，已知悔悟之態
    度等一切情狀，分別量處如主文所示之刑，並定其應執行之刑。又被告前未曾受
    有期徒刑以上刑之宣告，此有台灣高等法院被告全國前案紀錄表在卷可按，其因
    一時失慮致罹刑典，事後已坦承犯行，深具悔意，經此偵審教訓，自當知所警惕
    ，信無再犯之虞，本院因認前開宣告之刑以暫不執行為適當，爰併宣告緩刑三年
    ，以觀後效，用啟自新。
貳、公訴不受理部分：
一、檢察官聲請簡易判決處刑意旨略以：被告乙○○於八十九年七月十四日晚間十九
    時十分許，在桃園縣中壢市與同事飲酒，再至台北縣八里鄉「八通關海產店」內
    與友人飲酒，至有醉意而不能安全駕駛動力交通工具，竟仍於飲畢後，駕駛車牌
    號碼為Ｔ五─八五一六號自用小客車，沿台北縣八里鄉○○○路由台北縣八里鄉
    往五股鄉方向行駛，於同日晚間二十二時二十五分許，途經台北縣八里鄉烏山頭
    三十三號米蒼國小前，應注意「汽車在同一車道行駛時，除擬超越前車外，後車
    與前車之間應保持隨時可以煞停之距離」、「汽車行駛時，駕駛人應注意車前狀
    況及兩車併行之間隔，並隨時採取必要之安全措施」之規定，而依當時情形，又
    無不能注意之情事，竟疏未注意，貿然於酒後意識不清時未與前車保持隨時可以
    煞停之距離，復未注意車前狀況，致其車前保險桿撞及由甲○○所駕駛之車牌號
    碼ＥＢＨ─二一二號機車，使甲○○人車倒地因而受有顱骨骨折、合併腦挫傷、
    左側跟骨骨折之傷害，因認被告涉有過失傷害罪嫌云云。
二、按告訴乃論之罪，告訴人於第一審辯論終結前得撤回其告訴，又告訴經撤回者，
    應諭知不受理之判決，刑事訴訟法第二百三十八條第一項、第三百零三條第三款
    定有明文。
三、本件告訴人甲○○告訴被告乙○○過失傷害案件，聲請簡易判決處刑書認被告係
    觸犯刑法第二百八十四條第一項前段之罪，依同法第二百八十七條前段之規定，
    須告訴乃論。茲據告訴人甲○○撤回告訴，揆諸前揭說明，自應諭知不受理之判
    決。
據上論斷，應依刑事訴訟法第四百五十二條、第二百九十九條第一項前段、第三百零
三條第三款，刑法第一百八十五條之三、第一百八十五條之四、第五十一條第五款、
第七十四條第一款，判決如主文。
本案經檢察官林曉芳到庭執行職務
中    華    民    國      八十九      年    十  一     月     十  七    日
                                  臺灣士林地方法院交通法庭
                                          法  官
右正本證明與原本無異。
如不服本判決，應於判決送達後十日內，向本院提出上訴狀。
                                          書記官
中    華    民    國      八十        年               月               日
附錄本案論罪科刑法條全文
刑法第一百八十五條之三
服用毒品、麻醉藥品、酒類或其他相類之物，不能安全駕駛動力交通工具而駕駛者，
處一年以下有期徒刑、拘役或三萬元以下罰金。
刑法第一百八十五條之四
駕駛動力交通工具肇事，致人死傷而逃逸者，處六月以上五年以下有期徒刑。


司法院資訊處製作；財團法人民間司法改革基金會備份。
